臺灣高等法院刑事判決　　　　　 95年度上更（一）字第490號
上　訴　人　臺灣基隆地方法院檢察署檢察官
被　　　告　乙○○
　　　　　　甲○○
　　　　　　丙○○
上列三人共同
選任辯護人　許智勝律師
上列上訴人即檢察官因被告違反兒童及少年性交易防制條例案件
，不服臺灣基隆地方法院九十一年度少連訴字第一四號，中華民
國九十二年五月三十日第一審判決（起訴案號：臺灣基隆地方法
院檢察署九十一年度偵字第三三五五、三六九八號），提起上訴
，本院判決後，經最高院發回更審，本院判決如下：
    主  文
原判決關於丙○○、甲○○、乙○○部分撤銷。
丙○○、甲○○、乙○○共同意圖營利，而容留使未滿十八歲之
人為性交易，丙○○處有期徒刑參年伍月，併科罰金新臺幣捌萬
元；甲○○處有期徒刑參年肆月，併科罰金新臺幣陸萬元；乙○○處有期徒刑參年參月，併科罰金新臺幣肆萬元，罰金如易服勞
役，均以新臺幣壹仟元折算壹日。
扣案之客戶日報表壹份沒收。
    犯罪事實
戊○○（按已於九十四年五月七日死亡）係基隆巿仁一路二０一
號「非常男女護膚名店」之實際負責人，丙○○自民國九十一年
四月五日至七月十日為該店現場經理，甲○○自同年五月一日起
至八月十日止擔任會計，乙○○係自同年八月二十六日起為現場
經理，丙○○與乙○○之工作內容為負責現場管理及帶消費客人
至包廂內，甲○○則負責收支帳款。丙○○、甲○○、乙○○等
人分別於其任職期間與戊○○基於共同意圖營利犯意之聯絡，自
九十一年七月六日起容留十六歲以上未滿十八歲之李００（以下
簡稱Ａ女），以每次一小時新台幣（下同）二千一百元之價格，
在非常男女護膚名店從事性交易，其工作內容為Ａ女以手及嘴為
消費男客按摩生殖器官，直至男客射精為止（俗稱半套），Ａ女
每次可分得一千一百元之利益，其餘悉歸戊○○等人所有。
嗣於同年八月三十一日二十三時四十五分許，丁○○為十八歲以
上之人，前往非常男女護膚名店內消費，而與Ａ女為上開性交易
行為，於甫完成之後即為警當場查獲，並扣得戊○○所有由乙○○記載之該店九十一年八月三十一日客戶姓名、進出時間、美容
師編號、營業所得之日報表一份。
    理  由
甲、程序部分：
  壹、按判決書應分別記載裁判之主文與理由；有罪之判決書並
      應記載「犯罪事實」，且得與理由合併記載，為九十三年
      六月二十三日修正之刑事訴訟法第三百零八條所明定，參
      諸其立法理由為：刑事有罪判決所應記載之事實應係賦予
      法律評價而經取捨並「符合犯罪構成要件」之具體社會事
      實，爰參考日本刑事訴訟法第三百三十五條第一項之立法
      例，將原條文後段所定「並應記載事實」修正為「並應記
      載犯罪事實」，以臻明確。
      按關於非屬犯罪構成要件之犯罪細節，並不屬於有罪判決
      書必要記載之事項，自亦非判決理由所應敘述之範圍（最
      高法院九十四年台上字第六三三八號判決參照）；次按，
      有罪判決書應記載之「犯罪事實」，應係指符合犯罪構成
      要件之具體社會事實，如被告犯罪之時間、地點、手段以
      及其他該當於犯罪構成要件而足資認定既判力範圍之具體
      社會事實；至於構成要件以外之其他適用法律事實，例如
      ：刑罰之加重或減輕事由，可無須在「犯罪事實」欄中記
      載，僅於理由內依刑事訴訟法第三百十條第四款記載其理
      由即足（最高法院九十四年台非第一五二號判決參照），
      合先敘明。
  貳、上訴範圍：
    一、原審判決：被告乙○○、丙○○、甲○○均無罪。
    二、上訴人上訴部分：檢察官不服原審判決均提起上訴。
    三、最高法院發回部分：就被告丙○○、甲○○、乙○○經
        本院前審撤銷第一審無罪判決，改判論處上訴人等意圖
        營利而容留使未滿十八歲之人為性交易為常業撤銷發回
        。
  參、證據能力認定：
    一、本件共同選任辯護人許智勝律師於本院準備程序時對於
        共同被告丁○○、證人Ａ女在警詢時之證言，主張無證
        據能力。
    （一）本院就證據能力之意見：
        １、依我國刑事訴訟法第一百五十九條有關傳聞法則之
            規定，除法律有規定者外，不得作為證據，而所謂
            法律有規定即傳聞法則的例外，係規定在同法第一
            百五十九條之一、之二、之三、之四及之五各條。
            苟單純依上開法律明文規定，則似乎可以解決上開
            辯護人之質疑，惟依我國大法官會議解釋第五八二
            號解釋認為，刑事被告詰問證人的權利，乃屬憲法
            第十六條所保障人民之訴訟權，就刑事被告而言，
            係其在訴訟上享有之充分防禦權，且屬憲法第八條
            第一項所規定之正當法律程序所保障之權利。依此
            ，則被告以外之人於審判外向法官、檢察官所為之
            陳述，似不得單純僅依刑事訴訟法第一百五十九條
            之一之規定即取得證據能力，惟究在何種條件下被
            告以外之人於審判外之陳述方具證據能力，即有進
            一步探求的必要。
        ２、國外相關法律規定及見解：
          (1)美國：
            按依美國聯邦證據法第八０二條規定，傳聞陳述不
            得為證據，但例外得為證據，而該證據法所承認之
            例外規定，有將近二十八種之多（王兆鵬著，美國
            刑事訴訟法第三五八頁）；又美國憲法第六增修條
            文規定，刑事被告之對質詰問權：「所有刑事被告
            有與證人對質詰問的權利。」（前揭書第三六九頁
            ）故證人審判外的陳述，與被告對質詰問權之關係
            如下：
           審判外的陳述，若符合「延緩的對質詰問」理論
             （Deferred cross-examination），未侵害對質
             詰問權，即該審判外陳述之人，於審判中出庭宣
             誓作證，且被告得對之詰問，現在的對質詰問能
             治癒過去未對質詰問的瑕疵，則使用審判外之陳
             述為證據，未侵害對質詰問權。
           審判外的陳述，如符合「先前已對質詰問」理論
             ，亦未侵害對質詰問權。意即證人在先前的訴訟
             程序宣誓作證，且被告有完全及恰當的機會對其
             詰問，而證人於審判中又有「未能作證」的情形
             ，用證人「先前的證詞」未侵害被告的對質詰問
             權。
           所使用之審判外陳述，若為具真實性標記之根深
             蒂固傳聞例外（firmly rooted hearsay
             exception），亦未侵害對質詰問權。關於對質詰
             問理論，美國聯邦最高法院最後採取的是「真實
             性理論」，在多次判決中指出，審判外的陳述，
             雖未經當事人對質詰問，只要該審判外的陳述具
             真實性標記（indicia of reliability），得使
             用該審判外陳述為證據。（以上參見前揭書第四
             一九頁至四二二頁）
          (2)日本：
           依日本刑事訴訟法第三百二十一條第一項第一款
             之規定，非被告之人在法官面前所為陳述之書面
             筆錄具有證據能力，包括以下兩種類型：（１）
             該陳述人「因死亡、精神或者身體障礙、住所不
             明或者正在國外等原因，不能在審判準備階段或
             者審判期日內進行供述」；或（２）在審判準備
             階段或者審判期日內，作出與以前的供述相反或
             具有實質性差異的供述（按相反性）。因法官在
             性質上地位超然，在對證人之訊問時原則上會有
             宣誓之行為，且當事人即使沒有在場，但由於可
             以期待法官代其行使反詰問權（即依職權就被告
             有利之事項詢問證人），是以在日本，在法官面
             前之陳述筆錄，在類型上其可信性之情況獲得保
             證（參見林俊益著，傳聞法則之研究，第二０八
             頁至第二一０頁）。
           依日本刑事訴訟法第三百二十一條第一項第二款
             之規定，非被告的檢察官筆錄具有證據能力，包
             括以下兩種類型：（１）該供述人「因死亡、精
             神或者身體障礙、住所不明或者正在國外等原因
             ，不能在審判準備階段或者審判期日內進行供述
             」；（２）「在審判準備階段或者審判期日內，
             作出與以前的供述相反或具有實質性差貫的供述
             （按相反性）」，且在檢察官面前所作的供述較
             之審判準備階段或公訴期日內的供述，更具特別
             可以信賴的情況（按特信性）。而此所謂的非被
             告，按照判例和通說的觀點，還包括共同犯罪人
             和共同被告。所謂特信性，係指取代反詢問具有
             信用性的情況保障意義的證據能力要件，必須以
             供述時的「外部情節」為基準來加以判斷，只需
             自由證明即可；如果被告對檢察官的存在特信性
             的主張沒有爭議，則亦可以根據其無爭議的態度
             推定其特信性。
           司法警察筆錄，若供述人為非被告時，可以按照
             刑事訴訟法第三百二十一條第一項第三款的規定
             判斷其筆錄的證據能力，即其筆錄只有存在供述
             人死亡等供述人傳喚不能（供述再現不能）的要
             件，且其供述屬證明犯罪事實所不可欠缺的證據
             （不可欠缺性），以及該供述具有特別可信的情
             況下（特信性），才能認定其證據能力。所謂不
             可欠缺性係指採用其它證據不能達到立證目的的
             場合。（以上參見石井一正著，陳浩然譯，日本
             實用刑事證據法，第一百二十頁至第一百三十四
             頁）
          (3)德國：
            被告不得像在英美法的刑事訴訟上一樣，在自己的
            案件中擔任證人的角色，共同被告亦不得以證人身
            份接受就有關其他被告涉案情形之訊問（參見
            ClausRoxin 著，德國刑事訴訟法，吳麗琪譯，第
            二百七十五頁）。得為證據之人，其原則上應接受
            訊問，只有在例外的情形下，訊問筆錄及其他書面
            陳述之朗讀方屬合法（按審判程序中對事實之調查
            ），其中，對證人、鑑定人或共同被告無可避免地
            不能到場接受訊問時，其往昔在法官、有時亦得為
            非法官訊問時所做的筆錄，以及其他書面的陳述說
            明等，得被朗讀之；而此類朗讀的要件是該受訊問
            之人於往昔被訊問時，已被合法地就拒絕證言權及
            拒絕陳述權加以告示，否則所為之陳述不具證據能
            力，即不得使用為證據（參見前揭書第四九二頁）
            。
        ３、本院見解：被告以外之人於審判外曾陳述，在法院
            審判中到庭具結，並接受被告詰問：
          (1)之前於審判外向法官所為之陳述，原屬傳聞證據，
            惟因符合前開「延緩的對質詰問理論」，即現在的
            對質詰問已治癒過去未對質詰問的瑕疵，且符合刑
            事訴訟法第一百五十九條之一第一項之規定，屬憲
            法位階之被告詰問權已受到保障，故此情形下應認
            此部分之證據具證據能力。
          (2)之前於審判外向檢察官所為之陳述，亦屬傳聞證據
            ，惟因與前開「延緩的對質詰問理論」相符，若亦
            符合刑事訴訟法第一百五十九條之一第二項之規定
            ，此部分證據亦應認有證據能力。
          (3)之前於審判外向檢察事務官、司法警察官或司法警
            察所為之陳述，均屬傳聞證據，原則上並不具備證
            據能力。惟在符合刑事訴訟法第一百五十九條之二
            規定，其之前於審判外所為之陳述，與審判中之陳
            述不符，在符合「較可信之特別情況」與「證明犯
            罪事實存否所必要」之要件下，例外具有證據能力
            。
    （二）查原審於九十二年四月四日勘驗證人即同案被告丁○○於警訊時之錄音帶內容，筆錄所載丁○○之陳述與
          錄音帶之內容均相符，此有原審九十二年四月四日刑
          事勘驗筆錄一份在卷可憑；復據製作丁○○警訊筆錄
          之警員己○○於本院前審到庭否認有被告丁○○所指
          摘之情事，並證稱：伊在基隆市少年隊電腦室問被告
          丁○○案，當時偵訊室有人問Ａ女，有連續錄音，錄
          音是一問一答，伊沒有說不承認就不錄音，亦沒有其
          他不當取供情事，在現場他就承認，伊出去與伊同事
          討論筆錄如何製作，所以錄音有中斷，中斷幾次不記
          得等語（參見本院前審九十二年十月十四日筆錄），
          況證人丁○○業經本院依職權傳喚到庭，並經當事人
          行使詰問權（參見本院卷第一０八頁至第一０九頁）
          ，惟因其於本院審理所為之證述與警詢筆錄不符，該
          警詢時之供述依前開情節以觀，具有較可信之特別情
          況，且確屬證明犯罪事實所必要之證據，符合刑事訴
          訟法第一百五十九條之二傳聞法則例外之規定，而得
          作為本件之證據。
          雖於該份警訊筆錄第一頁第十行及第三頁第五行二處
          筆錄有錄音中斷情形，此有原審前開刑事勘驗筆錄可
          稽，惟製作筆錄錄音中斷在所難免，苟非明顯惡意，
          當不能僅以此瑕疵，而遽否認其全部之證據能力。
    （三）證人Ａ女在二次警訊中查無警訊筆錄之錄音帶，且據
          證人即承辦員警庚○○於原審到庭證稱九十一年九月
          十二日在桃園縣短期緊急收容中心對證人Ａ女制作筆
          錄時確實並未錄音等語（參見原審九十二年三月四日
          訊問筆錄），此部分事實應堪認定。
          按司法警察（官）詢問犯罪嫌疑人，除有急迫情況且
          經記明筆錄者外，應全程連續錄音：必要時，並應全
          程連續錄影，此為刑事訴訟法第一百條之一第一項、
          第一百條之二所明定。考其立法目的，在於建立詢問
          筆錄之公信力，並擔保詢問程序之合法正當，亦即在
          於擔保犯罪嫌疑人對於詢問筆錄之陳述，係出於自由
          意思及筆錄所載內容與陳述相符，證人Ａ女警詢時之
          證言既已違反上開規定，本院無從勘驗警詢筆錄錄音
          資料，以審酌是否有違法情形或是否具有較可信之特
          別情況，此部分自無證據能力甚明。
    二、本件辯護人對於證人Ａ女於檢察官訊問時之證言另以未
        經具結而主張無證據能力。
        惟查證人Ａ女於檢察官訊問前確曾告知具結之義務及偽
        證之處罰並命朗讀結文後具結在案（參見偵字第三三五
        五號卷第二十六頁，結文係附於該卷證物袋內），辯護
        人上開主張顯然無據。
    三、本件證據一至證據三被告等之供述，被告等及其辯護人
        並未主張無證據能力，且經本院審理時同意為證人，並
        經具結及詰問；另證據五至證據二十二，除前開情形及
        證據六證人警詢筆錄、證據十六、十七、二十二外均符
        合刑事訴訟法第一百五十九條之一、第一百五十九條之
        四之傳聞法則之例外規定，而得作為本件之證據。
    四、次按被告以外之人於審判外之陳述，雖不符前四條之規
        定，而經當事人於審判程序同意作為證據，法院審酌該
        言詞陳述或書面陳述作成時之情況，認為適當者，亦得
        為證據；又當事人、代理人或辯護人於法院調查證據時
        ，知有第一百五十九條第一項不得為證據之情形，而未
        於言詞辯論終結前聲明異議者，視為有前項之同意，刑
        事訴訟法第一百五十九條之五第一項、第二項分別定有
        明文。
        查證據七：證人辛○○於警詢時之陳述，雖屬被告以外
        之人於審判外之言詞陳述，惟被告等及其辯護人未於本
        院言詞辯論終結前就相關證據無證據能力，聲明異議，
        依上開規定，即視為同意於審判程序作為證據，復經本
        院審酌陳述作成時之情況，認為適當，而認得作為本件
        之證據。
    五、證據十六、十七、二十二等物，被告及其辯護人並未於
        本院言詞辯論終結前表示無證據能力，復查其取得過程
        亦無何明顯瑕疵，而應可作為本件之證據。
乙、認定犯罪構成要件事實所憑之證據及其認定之理由：
  壹、證據清單：
    證據一：被告乙○○供述（警詢、偵訊、原審、本院）。
    證據二：被告甲○○供述（警詢、偵訊、原審、本院）。
    證據三：被告丙○○供述（警詢、偵訊、原審、本院）。
    證據五：被告丁○○供述（警詢、偵訊、原審、本院）。
    證據六：證人Ａ女（即李○○、代號叮噹）證述（警詢、偵
            訊、原審）。
    證據七：證人巳○○證述（警詢、偵訊）。
    證據八：證人壬○○（社工）證述（原審）。
    證據九：證人癸○○（警員）證述（原審）。
    證據十：證人己○○（警員）證述（原審）。
    證據十一：證人子○○（警員）證述（原審）。
    證據十二：證人庚○○（警員）證述（原審）。
    證據十三：證人丑○○證述（原審）。
    證據十四：基隆市警察局少年隊臨檢紀錄表。
    證據十五：非常男女護膚美容名店基隆市政府營利事業登記
              證。
    證據十六：客戶日報表。
    證據十七：Ａ女打卡鐘。
    證據十八：原審九十二年四月四日勘驗筆錄。
    證據十九：基隆市中山區戶政事務所九十二年一月六日基山
              戶字第0000000000號函（見訴字卷第
              二三○頁證物袋內）。
　　證據二十：Ａ女基隆市社會局觀護輔導報告書（見訴字卷第
　　　　　　  二三○頁證物袋內）。
    證據二十一：Ａ女基隆市政府緊急收容報告書（見訴字卷第
　　　　　　    二三○頁證物袋內）。
  　證據二十二：Ａ女收容中心照片（見訴字卷第二三○頁證物
　　　　　　    袋內）。
  貳、認定之理由：
    一、被告辯護意旨略以：
    （一）被告三人並無與戊○○有共同意圖營利之犯意聯絡：
        １、警方查獲時證人Ａ女供稱自九十一年七月六日起從
            事性交易，但並無積極證據證明上開事實，是Ａ女
            縱有從事性交易，亦屬其個人行為，且係在被告丙○○同年七月十日離職後月餘之八月三十一日遭查
            獲，丙○○確無共同營利意圖。
        ２、被告甲○○雖自九十一年五月一日起擔任該店之會
            計，然會計僅負責記帳及代發放薪資工作，且甲○○於同年八月十日即已離職，僅憑證人Ａ女之證詞
            臆測推論甲○○有共同營利，實有疑義。
        ３、被告乙○○自九十一年八月二十六日起擔任該店現
            場經理，而證人Ａ女已在店內任職美容助理近二個
            月，同年八月三十一日於警查獲時，乙○○僅工作
            五天，對店內情況並不熟悉，實不具有共同營利之
            意圖。
    （二）被告三人並不知Ａ女未滿十八歲，其等認識之事實顯
          有錯誤而不具構成要件故意：
        １、被告丙○○雖於九十一年七月間應徵Ａ女至店內從
            事美容助理工作，但Ａ女在履歷表上填載其係七十
            三年五月二十八日出生，但並未出示身分證，經基
            隆市安樂區戶政事務所函覆原審，可知Ａ女確於九
            十一年八月二日第一次申領身分證，足見丙○○抗
            辯Ａ女隱瞞真實年齡，至其陷於錯誤而錄用乙節，
            與事實相符。
        ２、Ａ女警詢所言業據其於原審庭訊時否認在卷，被告
            甲○○所知之事實為Ａ女已滿十八歲，其所知與事
            實顯有錯誤。
        ３、被告乙○○於該店從事現場經理僅有五天，對於Ａ
            女以及店內有無從事半套性交易，全然不知，且當
            日Ａ女係由現場經理丑○○帶赴包廂，乙○○實不
            知Ａ女有從事半套性交易，更不知Ａ女未滿十八歲
            。
    （三）就本件共同被告丁○○有無與證人Ａ女從事俗稱半套
          性交易部分，業據二人否認在卷，亦無其他積極證據
          足以證明：
        １、丁○○雖於警詢筆錄陳稱確有與Ａ女從事半套性交
            易，惟其於第一次偵訊筆錄及原審庭訊時均稱並未
            從事性交易，而是警察拿Ａ女筆錄謂Ａ女已經承認
            ，倘其承認並不要緊云云。證人即員警癸○○、己○○二人之證詞有所矛盾且不合常情，二人同在少
            年隊偵訊豈有不互核筆錄之理？足見丁○○事後翻
            異前詞並非無由，其警詢筆錄無證據能力。
        ２、Ａ女警偵筆錄，應係因其年幼且害怕警方始作與事
            實不符之供述，況Ａ女於偵訊所言亦與卷存戶政事
            務所資料不符，可見其警偵筆錄不可採，亦無證據
            能力。警方於九十一年九月一日夜間約一時許訊問
            Ａ女，但未經其同意，該筆錄之證據力應予排除，
            況該筆錄亦無全程錄音。警方於同年九月十二日製
            作Ａ女筆錄，該份筆錄亦無全程錄音，不具證據能
            力。Ａ女供承案發時警方確有對其出言威嚇在卷，
            雖Ａ女在偵查中仍承認從事性交易，惟此應係警方
            於製作筆錄過程中威嚇所致，Ａ女始會作與警詢筆
            錄相同之供述。
        ３、警方至現場並查獲丁○○與Ａ女已完成性交易，何
            以未查扣相關證物以為佐證？實不能僅以「第一次
            查這種案子，沒有經驗」置辯（見原審九十二年二
            月十一日證人己○○筆錄），當日連同帶隊小隊長
            約八、九人至該店臨檢，難道全不知應扣押相關物
            證？足見本件實係警方查知Ａ女未滿十八歲，始以
            威脅恐嚇方式迫使丁○○與Ａ女製作不實警詢筆錄
            ，憑以移送偵辦，該筆錄所載顯與事實不符。
    二、查Ａ女確有從事性交易行為：
    （一）據證人即當場為警查獲該店之客人丁○○於警詢時證
          稱：警方臨檢時該店美容師正為我做俗稱半套的性交
          易猥褻行為，即美容師以手淫方式幫我「打手槍」，
          我以手撫摸美容師胸部及身體，直到我射精；美容師
          向我介紹她叫「叮噹」；所謂「半套」的服務，是我
          上半身赤裸，紙內褲脫至膝蓋，美容師著胸罩及內褲
          幫我手淫，我將手進胸罩內褲內摸其胸部及下體；警
          方臨檢時我已射精完畢，尚未穿上衣服，所以警方敲
          門時美容師延遲開門；價格是新台幣二千一百元，時
          間為一小時；第一次是九十一年七月中旬，是朋友帶
          我到該店消費，即由美容師幫我手淫，今天是第二次
          消費等語綦詳（參見警詢卷丁○○證言第一頁至第三
          頁）；核與嗣後於檢訊時稱：曾到該美容院二次，第
          一次是七月中旬，九十一年八月三十一日是第二次去
          ；這次代價是一小時二千一百元，上次也是同樣價格
          ，二次不同女的等語相符（參見偵字第三三五五號卷
          第七頁反面至第八頁）。
    （二）而證人Ａ女於檢察官訊問時亦證稱：我是在九十一年
          七月五日應徵，六日開始上班，一直到同年八月三十
          一日止，在非常男女護膚名店工作；工作內容是做「
          半套」；從事幫客人以手及口按摩客人下體、生殖器
          之半套性交易工作，一直做到客人射精；警察臨檢當
          時半套已經做結束，衣服也穿好了；當時沒有用保險
          套；店內實際上沒有做單純的美容；我在店內叫「叮
          噹」等語（參見偵字第三三五五號卷第二十六頁反面
          至第二十七頁反面），二人互核無訛。
    （三）此外復有證據十四：基隆市警察局少年隊臨檢紀錄表
          、證據十五：非常男女護膚美容名店基隆市政府營利
          事業登記證、證據十六：客戶日報表、證據十七：Ａ
          女打卡鐘在卷足資佐證，上開事實應堪認定
    （四）證人丁○○雖於檢察官訊問及本院審理時另證稱：當
          天事先並沒有說要做什麼，實際上也沒有做性交易，
          只是做精油按摩等語（參見本院卷第一０八頁及反面
          ）；另證人Ａ女嗣後於原審亦證稱：因為警察做筆錄
          時語氣很兇、嚇唬我，說如果我不承認要把我關起來
          ，我會害怕，怕不能回家，所以才說有做等語（參見
          原審卷第四十七頁）。
          惟查上開二證人之證言與前開所述證言並不相同，且
          均為嗣後翻異前供之詞，是否可採容有疑問。
          次查，據證人Ａ女於原審時證稱：每一個包廂內都有
          設置臨檢燈，是橘色的，如果有警察來會閃；當時我
          看到臨檢燈亮時，因為自己未成年，很緊張跑下去，
          就遇到警察就被警察抓了等語（參見原審卷第五十頁
          、第四十七頁）。依上所述，苟該護膚店內未從事不
          法之性交易行為，又焉需在每一包廂內設置「臨檢燈
          」，藉以通知包廂內之工作人員及客人警察前來檢查
          乎？
          另據證人即當日查獲警員子○○於原審證稱：當晚我
          們接獲查報，：：：到了三樓包廂外敲了一分多鐘，
          才開門：：：只看到Ａ女與客人二人在包廂內，之後
          Ａ女先衝至樓下去；我們發現Ａ女未滿十八歲事態嚴
          重，才問Ａ女有無從事性交易，她當時有承認等語（
          參見原審卷第一０九頁至第一一０頁），核與同行查
          獲警員庚○○證述情節相符（參見原審卷第一一二頁
          ），再對照前開Ａ女證言，所證應堪採信。則若Ａ女
          與證人丁○○在包廂內未從事性交易之違法行為，焉
          需於警員敲門一分多鐘後才開門，且Ａ女復當場愴惶
          逃逸乎？被告三人辯稱丁○○未與證人Ａ女從事俗稱
          半套性交易云云，顯不足採信。
    （五）綜上所述，再依社會上具通常智識程度人之認知，一
          般所謂「理容院」、「護膚店」常伴隨著有性交易之
          情事以觀，Ａ女在上述護膚店內確有從事性交易行為
          無訛。
    三、被告三人均在非常男女護膚名店工作，而有營利之意圖
        ，並均知悉Ａ女從事性交易行為：
    （一）據證人丁○○：九十一年八月三十一日是乙○○帶我
          到房間，但七月那次紀不在等語（參見偵字三三五五
          號卷第七頁反面）。
    （二）復據證人Ａ女於檢察官訊問時證稱：工作內容是做「
          半套」；從事幫客人以手及口按摩客人下體、生殖器
          之半套性交易工作，一直做到客人射精；工作內容是
          前任經理丙○○叫我這樣做的；甲○○在店裡叫「小
          玉」，但在店內做何事我不知道，她多少有對我說一
          些工作內容，小玉八月後還有在工作；乙○○是後來
          之經理，他負責帶客人到包廂去，他也知道我和客人
          在包廂內作什麼事等語（參見偵字三三五五號卷第二
          十六頁反面）。
          證人Ａ女於原審時亦證稱：丙○○他直接錄用我，他
          是現場經理，招呼客人，帶客人到包廂及應徵小姐，
          也有管理小姐；甲○○是會計；乙○○是接寅○○的
          工作，當天是乙○○帶我到包廂；乙○○、丙○○都
          有通知我們有客人來，請到幾號包廂，應該不只一次
          ，但甲○○沒有，因為她沒有每天來上班等語（參見
          原審卷第五十一頁）。
    （三）況被告乙○○於警詢時自承：我是經理，負責現場、
          算帳，還有帶客人到房間，營業時間每天下午四點到
          凌晨四點，有五位美容師（偵字三三五五號卷第五頁
          ）；於檢察官訊問時稱：我當現場經紀人，每月三萬
          元，工作內容是記帳、帶客人進房間，讓美容師作油
          壓，從二十六日起每天上班時間都在，叮噹每天約有
          一、二個客人；卯○（按即甲○○）類似會計，二至
          三天來收一次帳；我九十一年八月二十六日開始工作
          ，當時甲○○已不在店內工作，我去沒多久她就離職
          了等語（同上卷第八頁、第九頁、第二十頁及反面）
          。
          被告丙○○於偵訊時自承：我是現場幹部，負責介紹
          環境及消費方式給客人知道；叮噹是我應徵的；甲○○她是我做了沒多久時才來做會計，她只負責會計的
          工作等語（同上卷第十八頁反面至第十九頁反面）。
          被告甲○○亦於偵訊時稱：係擔任會計，在現場收帳
          等工作，由戊○○僱用等語（同上卷第二十一頁），
          顯見被告三人均確在上開護膚店內工作，而收取薪資
          對價，顯具營利之意圖無訛。
    （四）再者，被告三人既均在上開護膚店內工作，Ａ女分別
          經渠等分別為錄用，發放薪資及帶領至包廂工作等第
          一線工作，衡情，對於Ａ女從事性交易行為亦當知之
          甚詳，所辯並不知情，實難以置信。
    四、被告三人均知悉Ａ女係未滿十八歲之少女：
    （一）據證人Ａ女於檢察官訊問時證稱：他們都知道我未滿
          十八歲；他們有看過我的身份證等語（參見偵字三三
          五五號卷第二十七頁反面）；證人丁○○亦證稱：她
          （指Ａ女）有自我介紹說是叮噹，我對她說妳看起來
          年輕等語（同上卷第八頁）。
    （二）而證人Ａ女係七十五年五月二十八日出生，為警查獲
          時（九十一年八月三十一日），剛滿十六歲；復參酌
          證據二十二，即Ａ女當時於收容中心所拍攝之照片，
          就臉部以觀充滿稚氣，身材嬌小且尚未發育成熟，一
          望便知係未成年人；再者，一般從事性交易之業者為
          滿足嫖客之性慾，對於期下從事應召女子之年齡均極
          為重視，故對於前來應徵人員之年齡莫不詳加詢問，
          被告三人既在該處工作（按被告丙○○更是直接應徵
          者），又看過Ａ女之身分證，另無論從被告臉部或身
          材，一望便可知悉其為未成年人，已如前所述，被告
          三人辯稱不知Ａ女未滿十八歲，尚難採信。
    （三）原審雖認為Ａ女於偵訊中證述：「應徵時」（九十一
          年七月五日）他們都知道我未滿十八歲，他們有看過
          我的身份證等情，惟與基隆市中山區戶政事務所函復
          證人Ａ女係於九十一年八月二日首次申請辦理國民身
          份證並領取之事實（參照卷附基隆市中山區戶政事務
          所九十二年一月六日基山戶字第000000000
          0函）明顯不符等語。
          惟Ａ女於上開偵訊時僅稱：「他們都知道」，並未稱
          「應徵時他們都有看過我的身分證」，原審似乎誤解
          筆錄所記載之意思。又Ａ女既非明確證述於應徵時被
          告看過其身分證，則被告於Ａ女嗣後申請身分證後再
          查看Ａ女身分證，亦非不可能，此部分亦難作為認定
          被告有利之證據。
    五、綜上各情，被告前開所辯，無非事後諉卸之詞，不足採
        信，本件事證明確，被告三人犯行，均洵堪認定。
丙、適用法律：
  壹、新舊法比較：
    一、按行為後法律有變更者，適用行為時之法律。但行為後
        之法律有利於行為人者，適用最有利於行為人之法律，
        刑法第二條第一項定有明文。
        本件被告犯罪行為完成時間係在九十一年八月三十一日
        ，依中華民國刑法施行法第十條之一，中華民國九十四
        年一月七日修正公布之刑法，自九十五年七月一日施行
        ，而有依上開規定比較新舊法之必要。
    二、刑法三十三條第五款有關罰金刑之規定，修正前係規定
        一元以上（按銀元）；修正後係規定新台幣一千元以上
        ，以百元計算之，比較新舊法條自以修正前之規定較有
        利於行為人。
    三、按比較新舊法時應就「罪刑」有關之共犯、未遂犯、想
        像競合犯、牽連犯、連續犯、結合犯、以及累犯加重、
        自首減輕暨其他法定加減原因（如身分加減）與加減例
        等一切情形，綜其全部罪刑之結果而為比較（參見最高
        法院前揭決議）。
        本件前開新舊法比較之結果，此部分應適用修正前之法
        律論處，爰勿庸再為綜合比較。
    四、按被告於犯罪時，刑法第四十二條第二項前段規定：「
        易服勞役以一元以上三元以下折算一日。」又依當時之
        易服勞役折算標準，為修正前罰金罰鍰提高標準條例第
        二條前段規定，就其原定數額提高為一百倍折算一日，
        則本件被告行為時之易服勞役折算標準，應以銀元三百
        元折算一日，即新台幣九百元折算一日。惟依九十五年
        七月一日修正公布施行之刑法第四十二條第三項前段規
        定：「易服勞役以新台幣一仟元、二仟元或三仟元折算
        一日。」比較修正前後之易服勞役折算標準，以修正後
        之規定，較有利於被告，則應依刑法第二條第一項但書
        規定，適用裁判時即修正後之刑法第四十二條第三項前
        段規定，定其折算標準。
        按新舊刑法關於刑之規定，雖同採從輕主義，而舊刑法
        第二條但書，係適用較輕之刑，刑法第二條第一項但書
        ，係適用最有利於行為人之法律，既曰法律，自較刑之
        範圍為廣，比較時應就罪刑有關之共犯、未遂犯、連續
        犯、牽連犯、結合犯以及累犯加重、自首減輕、暨其他
        法定加減原因、與加減例等一切情形，綜其全部之結果
        ，而為比較，再適用有利於行為人之法律處斷（參見二
        十四年上字第四六三四號判例）。
        而上開易刑處分與罪刑並無相關，依此，則勿庸與前述
        與罪刑相關之部分為綜合全部結果再為比較。
    五、查被告行為後，兒童及少年性交易防制條例第二十三條
        第三項，業於九十四年二月五日修正公布，修正範圍將
        罰金刑部分減縮為「以犯前項之罪為常業者，處五年以
        上有期徒刑，併科新臺幣七百萬元以下之罰金。」，嗣
        兒童及少年性交易防制條例第二十三條第三項規定，為
        配合刑法之修正，又於九十五年五月三十日經修正刪除
        原第三項有關常業犯之規定，並自九十五年七月一日施
        行。上開法律有變更，經比較行為時法、中間時法及裁
        判時法後，以裁判時法即九十五年五月三十日修正公布
        ，同年七月一日施行之兒童及少年性交易防制條例第二
        十三條第二項對被告最有利。
  貳、論罪：
    一、按兒童及少年性交易防制條例第二條規定，本條例所稱
    　　性交易，指有對價之性交或猥褻行為；次按兒童及少年
        性交易防制條例第二十三條第二項之意圖營利引誘、容
        留、媒介、協助、或以他法，使未滿十八歲之人為性交
        易罪，為刑法第二百三十一條第二項所規定之意圖使男
        女與他人性交或猥褻之行為，而引誘、容留或媒介以營
        利罪之特別規定，應優先適用。
        如行為人基於營利之意圖，反覆引誘、容留、媒介、協
        助或以他法，使未滿十八歲之人為性交易，並同時使男
        女為姦淫、猥褻之行為，因該罪之性質上屬集合犯，乃
        集合多數犯罪行為而成立之獨立犯罪型態，其反覆之數
        行為間，不生連續犯、牽連犯或想像競合犯之問題。而
        應僅論以意圖營利引誘、容留、媒介、協助、或以他法
        ，使未滿十八歲之人為性交易一罪。
        至於所謂容留，係指供給性交或猥褻者之場所而言；媒
        介則係指在兩方間介紹為性交或猥褻之行為者，兩者雖
        屬觸犯同一法條，惟罪名究有區別。再者，容留、媒介
        在本質上並不完全相同，但如先為媒介後而為容留，仍
        應包括構成一罪，媒介應為容留所吸收（參見最高法院
        七十八年度臺上字第二一八六號、八十年度臺上字第四
        一六四號判決可資參照）。
    二、核被告三人意圖營利容留使未滿十八歲Ａ女為性交易之
        行為，核其所為係犯兒童及少年性交易防制條例第二十
        三條第二項之罪。
    三、共同正犯：被告三人各於其任職期間別而與戊○○就上
        開犯行，有犯意之聯絡，行為之分擔，依刑法第二十八
        條之規定均為共同正犯。
    四、又兒童及少年福利法第七十條第一項固規定對少年犯罪
        者，加重其刑至二分之一，惟該條項但書明文規定：「
        但各該罪就被害人係兒童及少年已定有特別處罰規定者
        ，不在此限。」本案被告所犯兒童及少年性交易防制條
        例第二十三條第二項罪，均係以交易對象年齡尚未滿十
        八歲者為其處罰之特殊要件，自無再按同條項前段規定
        加重處罰之餘地，併此敘明。
丁、原判決撤銷之理由科刑審酌：
  壹、原審以被告三人被訴犯罪均屬不能證明，諭知渠等均無罪
      ，尚有未合，檢察官上訴意旨以原審認定事實適用法律均
      有未合，指摘原判決不當，為有理由，自應由本院將原判
      決撤銷改判，
  貳、爰審酌被告犯罪動機、目的係為牟取不法利益；犯罪時未
      受到任何刺激；犯罪手段平和；三人家庭經濟狀況小康，
      生活狀況尚正常；被告甲○○前有偽造文書之前科紀錄、
      被告乙○○曾有賭博罪之前科紀錄、丙○○則無前科紀錄
      ；被告甲○○學歷為高中肄業、被告丙○○學歷為高職肄
      業、被告辰○○學歷為高職畢業，智識程度均不高；被告
      三人與本件被害人原均不認識；違反義務之程度不高；犯
      罪所產生危險及損害不高；惟犯罪後不知悔改，飾詞否認
      犯罪，態度不佳等一切情狀，分別對被告丙○○、甲○○
      、乙○○、各量處如主文所示之刑，並就併科罰金部份，
      諭知罰金如易服勞役之折算標準。扣案之客戶日報表一份
      ，係屬共同被告戊○○所有供本案犯罪所用之物，業據被
      告乙○○於警訊中供述在卷，應依法宣告沒收。
據上論斷，應依刑事訴訟法第三百六十九條第一項前段、第三百
六十四條、第二百九十九條第一項前段；兒童及少年性交易防制
條例第二十三條第二項；刑法第十一條前段、第二條第一項、第
二十八條、第四十二條第三項前段，判決如主文。
本案經檢察官鄭龍照到庭執行職務。
中　　華　　民　　國　　96　　年　　 6　　月　　28 　 日
　　　　　　　　　刑事第十八庭  審判長法　官　溫耀源
　　　　　　　　　　　　　　　　　    法　官  段景榕
　　　　　　　 　 　　　　　　　　　　法　官  陳健順
以上正本證明與原本無異。
如不服本判決，應於收受送達後十日內向本院提出上訴書狀，其
未敘述上訴之理由者並得於提起上訴後十日內向本院補提理由書
（均須按他造當事人之人數附繕本）。
　　　　　　　　　　　　　　　　　　　書記官　陳菊珍
中　　華　　民　　國　　96　　年　　6 　　月　　28　　日
附錄論罪法條：
兒童及少年性交易防制條例第二十三條第二項。
意圖營利而犯前項之罪者，處 3 年以上 10 年以下有期徒刑，
併科新臺幣5百萬元以下罰金。